【裁判字號】    89,訴,644
【裁判日期】    890605
【裁判案由】    毒品危害防制條例
【裁判全文】
臺灣板橋地方法院刑事判決                          八十九年度訴字第六四四號
    公  訴  人  臺灣板橋地方法院檢察署檢察官
    被      告  甲○○
右列被告因違反毒品危害防制條例案件，經檢察官提起公訴（八十九年度偵字第一０
四六、一八五八號），本院判決如左：
    主  文
甲○○連續施用第一級毒品，累犯，處有期徒刑拾月；扣案之第一級毒品海洛英貳小
包（淨重計零點壹捌公克）均沒收銷燬。又連續施用第二級毒品，累犯，處有期徒刑
陸月。應執行有期徒刑壹年貳月；扣案之第一級毒品海洛英貳小包（淨重計零點壹捌
公克均沒收銷燬之。
    事  實
一、甲○○於民國（下同）八十一年間，因違反麻醉藥品管理條例案件，經本院判處
    有期徒刑五年八月，嗣先後由臺灣高等法院及最高法院駁回上訴而確定，甫於八
    十七年二月十六日因縮刑期滿執行完畢，猶不知悔改，復因施用第二級毒品安非
    他命案件，經依本院八十八年度毒聲字第一五九四號裁定，送臺灣臺北看守所附
    設勒戒處所觀察、勒戒後，認無繼續施用毒品之傾向，由臺灣板橋地方法院檢察
    署檢察官於八十八年三月二十五日以八十八年偵字第五六二四號為不起訴處分確
    定，詎甲○○復基於施用第一級毒品海洛英之概括犯意，自八十八年六月間某日
    起至八十九年二月十日止，在臺北縣五股鄉○○村○○路○段一三三巷五號二樓
    住處內，連續以摻入香煙內再點燃吸食方式，施用第一級毒品海洛英多次；另又
    基於施用第二級毒品安非他命之概括犯意，自八十九年一月十三日起至同年二月
    十日止，在其上開住處內，以將安非他命置於吸食器內加熱燒烤後吸食所產生煙
    霧之方式，連續施用第二級毒品安非他命多次。嗣於八十九年一月二十五日凌晨
    一時許，為警在臺北縣五股鄉陸光一村八四號警查獲，並扣得第一級毒品海洛英
    一小包（淨重０‧０七公克），迨同年二月十一日下午六時許，再度為警在臺北
    縣五股鄉○○路○段五四三巷四八弄十號前查獲，並扣得第一級毒品海洛英一小
    包（淨重０‧一一公克），其二犯本件施用第一級毒品海洛英及第二級毒品安非
    他命案件，經臺灣板橋地方法院檢察署檢察官依本院八十九年度毒聲字第一一三
    四號裁定，送臺灣臺北看守所附設勒戒處所觀察、勒戒後，認有繼續施用毒品傾
    向，即依本院八十九年度毒聲字第一七六三號裁定送強制戒治，現於臺灣臺北戒
    治所執行強制戒治中。
二、案經臺北縣警察局土城分局報請暨臺北市政府警察局士林分局移送臺灣板橋地方
    法院檢察署檢察官偵查起訴。
    理  由
一、右揭事實，業據被告甲○○於本院審理時坦承不諱，其於為警查獲時所採取之尿
    液檢體，經送請檢驗結果均檢出安非他命之陽性反應，有臺北縣衛生局煙毒尿液
    檢成績書及法務部調查局鑑驗通知書各一紙附卷可稽，而扣案之白色粉末二小包
    經送請法務部調查局鑑驗結果，均係第一級毒品海洛英（淨重各為０．０七公克
    及０‧一一公克），亦有該局八十九年二月十六日陸字第89132384號及八十九
    年三月十四日陸一字第89133260號檢驗通知書各一份在卷可按，堪認被告前揭
    連續施用第一級毒品海洛英及連續施用第二級毒品安非他命之自白確與事實相符
    ；次查被告前如事實欄所載，因施用第二級毒品安非他命案件，經依本院八十八
    年度毒聲字第一五九四號裁定，送臺灣臺北看守所附設勒戒處所觀察、勒戒後，
    認無繼續施用毒品之傾向，由臺灣板橋地方法院檢察署檢察官於八十八年三月二
    十五日以八十八年偵字第五六二四號為不起訴處分確定後，復自八十八年六月間
    某日起至八十九年二月十日止連續多次施用第一級毒品海洛英，以及自八十九年
    一月十三日起至同年二月十日止連續多次施用第二級毒品安非他命，經臺灣板橋
    地方法院檢察署檢察官依本院八十九年度毒聲字第一一三四號裁定，送臺灣臺北
    看守所附設勒戒處所觀察、勒戒後，認有繼續施用毒品傾向，即依本院八十九年
    度毒聲字第一七六三號裁定送強制戒治等節，有前揭案件之不起訴處分書一份、
    本院八十九年度毒聲字第一一三四及一七六三號裁定影本各一份、臺灣臺北看守
    所附設勒戒處所有無繼續施用毒品傾向證明書一份在卷足憑，被告再犯施用第一
    級毒品罪及施用第二級毒品罪，與毒品危害防制條例第二十條第三項前段之規定
    相符，殆無疑問。綜上所述，本件事證已臻明確，被告犯行洵堪認定。
二、查海洛英及安非他命分別為毒品危害防制條例第二條第一項第一、二款明定之第
    一、二級毒品；核被告所為，係犯同條例第十條第一項之施用第一級毒品罪及同
    條第二項之施用第二級毒品罪；其先後多次施用海洛英及安非他命犯行，均時間
    緊接，方法相同，復觸犯構成犯罪要件相同之罪名，顯係基於概括之犯意反覆而
    為，均為連續犯，應分別依刑法第五十六條規定論以一罪並加重其刑；其持有第
    一級毒品海洛英及第二級毒品安非他命之低度行為，應為其施用之高度行為所吸
    收，不另論罪；至其所犯上開二罪間，犯意各別，行為互殊，應分論併罰。另被
    告自八十八年六月間起至八十九年二月十日止，除八十八年六月間某日施用第一
    級毒品海洛英以外之連續施用第一級毒品海洛英犯行，雖未據公訴人提起公訴，
    惟因與已起訴部分，具有連續犯之裁判上一罪關係，為起訴效力所及之範圍，本
    院自得併予審理；又被告自八十九年一月十三日起至同二月十日止，除同年一月
    二十五日凌晨一時許向前回溯九十六小時內之某時點施用第二級毒品安非他命以
    外之連續施用第二級毒品安非他命犯行，雖未據公訴人提起公訴，惟因與已起訴
    部分，具有連續犯之裁判上一罪關係，亦為起訴效力所及之範圍，本院自得併予
    審理，均附此敘明。末查被告曾於八十一年間，因違反麻醉藥品管理條例案件，
    經本院判處有期徒刑五年八月，嗣先後由臺灣高等法院及最高法院駁回上訴而確
    定，甫於八十七年二月十六日因縮刑期滿執行完畢，有臺灣高等法院檢察署刑案
    紀錄簡覆表一份在卷可參，其於受有期徒刑之執行完畢後，五年以內再犯本件有
    期徒刑以上之罪，為累犯，應依刑法第四十七條之規定加重其刑，並依法遞加重
    之。爰審酌被告前經觀察、勒戒後，仍未戒斷其施用毒品之惡習，並參酌其素行
    狀況（如事實實所載之前科情形，有臺灣高等法院檢察署刑案紀錄簡覆表一份在
    卷足按）及犯罪之動機、目的、手段、所生戕害其身心情形及於本院審理時尚知
    坦承犯行之態度等一切情狀，量處如主文所示之刑，並定其應執行之刑，以資懲
    儆。
三、扣案之第一級毒品海洛英二小包（淨重計０‧一八公克）均係查獲之毒品，業據
    被告於本院審理時供明在卷，爰均依毒品危害防制條例第十八條第一項前段之規
    定，併為沒收銷燬之諭知。
據上論斷，應依刑事訴訟法第二百九十九條第一項前段，毒品危害防制條例第十條第
一項、第二項、第十八條第一項前段，刑法第十一條前段、第五十六條、第四十七條
、第五十一條第五款，判決如主文。
本案經檢察官鄧媛到庭執行職務
中      華      民      國      八十九      年    六      月    五      日
                                      臺灣板橋地方法院刑事第二庭
                                          法  官  王  屏  夏
右正本證明與原本無異。
如不服本判決，應於判決送達後十日內向本院提出上訴狀。
                                          書記官  楊  璧  華
中      華      民國      八十九      年    七      月    一      日
附錄本案論罪科刑法條全文：
毒品危害防制條例第十條第一項、第二項：
施用第一級毒品者，處六月以上五年以下有期徒刑。
施用第二級毒品者，處三年以下有期徒刑。
毒品危害防制條例第十八條第一項前段：
查獲之毒品及專供製造或施用毒品之器具，不問屬於犯人與否，均沒收銷燬之。但合
於醫藥或研究之用者，得不予銷燬。
前項合於醫藥或研究用毒品或器具之管理辦法，由法務部會同行政院衛生署定之。


司法院資訊處製作；財團法人民間司法改革基金會備份。
